臺灣桃園地方法院小額民事判決
111年度壢小字第310號
原      告  陳靜嫻  
被      告  蕭文鑒  


訴訟代理人  童逸雯  
上列當事人間請求損害賠償事件，本院於民國111年7月20日言詞
辯論終結，本院判決如下：
    主    文
一、被告應給付原告新臺幣（下同）10萬元。
二、訴訟費用1,000元由被告負擔。　　
三、本判決得假執行。
    理由要領
一、本件除下列理由要領外，依民事訴訟法第436條之18第1項規
    定，僅記載主文，其餘省略。
二、按不法毀損他人之物者，被害人得請求賠償其物因毀損所減
    少之價額；負損害賠償責任者，除法律另有規定或契約另有
    訂定外，應回復他方損害發生前之原狀；損害賠償，除法律
    另有規定或契約另有訂定外，應以填補債權人所受損害及所
    失利益為限，民法第196條、第213條第1項、第216條第1項
    分別定有明文。又不法毀損他人之物者，被害人得請求賠償
    其物因毀損所減少之價額，且得以修復費用為估定之標準，
    但以必要者為限。本件原告所有之車號000－0000號自用小客
    車（下稱系爭車輛）遭被告騎乘MHT-7633號普通重型機車逆
    向行駛碰撞毀損，經送修後支出系爭車輛維修費用共計15萬
    3,965元，其中零件金額為5萬8,963元，工資金額為9萬5,00
    2元等情，有估價單2紙為據（見本院卷第5頁至第6頁），堪
    信原告上開主張為真實。至被告雖辯以原告主張之工資金額
    過高，惟僅空口表示曾另尋其他車廠就系爭車輛之毀損情形
    ，以相同修復項目進行估價，結果為零件金額相近、工資部
    分應減至3萬5,800元等語（見本院卷第36頁），然查被告未
    能提出相關單據以實其說，且關於工資項目之估價衡情應以
    車損範圍暨所需工時以為判斷，尚難未見車況僅憑估價單所
    載項目即得以互相比價，況被告復於審理中陳明無其他證據
    可供調查或提出（見本院卷第36頁及背面），是被告上開所
    辯，實難憑採。又本件原告係以新零件替代舊零件，自應就
    零件費用計算並扣除折舊，始屬公平，依行政院所頒固定資
    產耐用年數表及固定資產折舊率之規定，系爭車輛即自用小
    客車之耐用年數為5年，依定率遞減法每年折舊1000分之369
    ，另依營利事業所得稅查核準則第95條第6項規定「固定資
    產提列折舊採用平均法、定率遞減法或年數合計法者，以一
    年為計算單位；其使用期間未折舊折舊滿一年者，按實際使
    用之月數相當於全年之比例計算之；不滿一月者，以月計」
    ，其最後一年之折舊額，加歷年折舊累計額，其總和不得超
    過該資產成本原額之十分之九；查，系爭車輛之出廠日為民
    國102年9月，此有公路監理電子閘門車號查詢汽車車籍資料
    在卷可查（見偵查卷第67頁、個資卷），迄本件事故發生時
    點即109年8月15日，已使用逾5年之耐用年限，依上開規定
    ，其零件部分之金額5萬8,963元，折舊後之餘額為5,896元
    （計算式：58,963元×1/10＝5,896元，元以下四捨五入），
    則原告請求零件費用於此範圍內為有據，其餘請求則為無據
    ；至其請求工資部分不生折舊問題，應全部由被告負責賠償
    。是以系爭車輛支出之修理費用，應以10萬0,898元（計算
    式：5,896元＋95,002元＝100,898元）為必要，故原告向被告
    請求10萬元整，未逾上開必要金額之範圍，為有理由，應予
    准許。
三、本判決係依小額訴訟程序所為被告敗訴之判決，依民事訴訟
    法第436條之20規定，應依職權宣告假執行。
四、訴訟費用負擔之依據：民事訴訟法第78條。並依職權確定訴
    訟費用額為第一審裁判費1,000元。　　
中　　華　　民　　國　　111 　年　　7 　　月　　29　　日
                  中壢簡易庭  法  官  劉哲嘉
以上正本係照原本作成。
如不服本判決，須以違背法令為理由，於判決送達後20日內向本
庭（桃園市○○區○○路0段000號）提出上訴狀。（須按他造當事人
之人數附繕本）。
中　　華　　民　　國　　111 　年　　7 　　月　　29　　日
　　　　　　　　　　　　　　　書記官  陳香菱
附錄：
一、民事訴訟法第436條之24第2項：
    對於小額程式之第一審裁判上訴或抗告，非以其違背法令為
    理由，不得為之。
二、民事訴訟法第436條之25：
    上訴狀內應記載上訴理由，表明下列各款事項：
    （一）原判決所違背之法令及其具體內容。
　　（二）依訴訟資料可認為原判決有違背法令之具體事實。
三、民事訴訟法第471條第1項：（依同法第436條之32第2項規定於小額事件之上訴程式準用之）上訴狀內未表明上訴理由者，上訴人應於提起上訴後20日內，提出理由書於原第二審法院；未提出者，毌庸命其補正，由原第二審法院以裁定駁回之。